臺灣板橋地方法院刑事判決　　　　　　　　　　　　九十三年度簡上字第五八二號
　　上　訴　人　甲○○
　　即　被　告
　　　　　　　　乙○○
右上訴人因傷害案件，不服本院九十三年度簡字第四一五二號，中華民國九十三年九
月二十四日第一審簡易判決（聲請簡易判決處刑案號：台灣板橋地方法院檢察署九十
三年度偵字第三八八六號）提起上訴，本院管轄第二審合議庭判決如左：
    主  文
原判決撤銷。
甲○○共同傷害人之身體，處拘役拾日，如易科罰金，以佰元折算壹日。
乙○○共同傷害人之身體，累犯，處拘役肆拾日，如易科罰金，以佰元折算壹日。
    事  實
一、乙○○前因偽造文書案件，於民國（下同）八十七年間，經臺灣臺北地方法院判
    處有期徒刑三月確定，八十八年三月二十八日執行完畢，猶不知悔改，與甲○○
    因房租費用問題，於九十三年二月十日二十三時許，在台北縣板橋市○○路○段
    二六六之三號，與丙○○發生口角後，乙○○、甲○○竟與甲○○之二名成年友
    人（年籍不詳）共同基於傷害人身體之犯意聯絡，於丙○○步出前開房屋後，在
    該址前，先由甲○○之二名友人自後徒手毆打丙○○，再由乙○○出手毆打與丙○○同往該處之丁○○，甲○○、乙○○再共同毆打丙○○、丁○○，致丙○○
    受有左手掌多處挫傷併四乘三公分瘀青、丁○○受有左臉瘀青二乘三公分、左膝
    十乘五公分瘀青、左手臂三乘二公分瘀青之傷害。
二、案經丙○○、丁○○訴由臺北縣政府警察局海山分局報告臺灣板橋地方法院檢察
    署檢察官偵查，聲請簡易判決處刑。
    理  由
一、訊據被告二人均矢口否認有傷害告訴人，辯稱，當時因房租費用問題與丙○○發
    生口角後，係丁○○躲在該處門後，持水晶棒欲毆打被告甲○○，被告王文吉欲
    將水晶棒搶下來，丙○○亦上前，四人發生拉扯，被告二人並未毆打告訴人，在
    場之人僅是店內客人，並未動手毆打告訴人丙○○，可能是丁○○所持水晶棒不
    慎打到丙○○云云。惟查，告訴人丙○○於本院審理時結證稱：我與我太太要去
    台北縣板橋市○○路○段二六六之三號向被告二人收取租金，只有我進去，在談
    不攏之後，我出來之後，被告甲○○叫他朋友用手打我，打我的左手掌及頭，被
    告二人沒有打我，但被告甲○○有叫朋友打，被告乙○○有打我太太丁○○，被
    告二人沒有叫朋友住手，我們是自己趁機開車走的，他們是自後面打等語。告訴
    人丁○○於本院審理時結證稱：我與我先生去向被告甲○○收房租，我先生進去
    又出來時，發現被被告及二位朋友追出來。被告王及他二位朋友打我先生，被告
    邱志勝打我。邱志勝自後面用拳頭打我的頭並拉我頭髮。我倒在地上，他把我拉
    起來繼續打。身體有多處瘀傷等語。並有診斷證明書二紙附卷可憑。告訴人前開
    證言與診斷證明書所載丙○○受有左手掌多處挫傷併四乘三公分瘀青、丁○○受
    有左臉瘀青二乘三公分、左膝十乘五公分瘀青、左手臂三乘二公分瘀青之傷勢相
    符，告訴人丁○○所受之傷害，應非自為所致，且被告二人自承有與告訴人發生
    拉扯，告訴人二人所受傷害應係被告二人與甲○○之二名不詳年籍友人毆打所致
    應無疑問，被告所辯尚無可採。
二、核被告甲○○、乙○○所為，均係犯刑法第二百七十七條第一項之普通傷害罪，
    被告二人與二姓名年籍不詳之成年人，有犯意聯絡及行為分擔，應論以共同正犯
    。又被告甲○○、乙○○於同時、同地以一傷害行為侵害數人同種之法益，為同
    種想像競合犯，應以一罪論。原審對被告之傷害犯行予以論罪科刑，固非無見，
    惟查：告訴人丙○○於警訊時已陳稱：九十三年二月十日二十三時許，在台北縣
    板橋市○○路○段二六六之三號前遭甲○○等四人毆打我及我太太，甲○○抓住
    我，且叫他兩朋友毆打我，另一男子乙○○毆打我太太等語，於審理中亦為大致
    相同之陳述，顯見毆打告訴人之人除被告二人外，尚有另二名成年男子，原審未
    就前開犯罪事實予認定，尚有疏漏；被告上訴意旨，否認有傷害犯行，指摘原判
    決不當，固無理由，惟原判決既有如上可議之處，即屬無可維持，自應由本院予
    以撤銷改判。查被告乙○○有事實欄所載之犯罪科刑執行情形，有臺灣高等法院
    被告全國前案紀錄表在卷可稽，其受有期徒刑之執行完畢後，五年以內再犯有期
    徒刑以上之本罪，為累犯，應依刑法第四十七條加重其刑。審酌被告犯罪之動機
    、目的、手段，犯罪所生之危害，及犯罪後否認犯行等一切情狀，量處如主文所
    示之刑，並諭知易科罰金之折算標準，以資懲儆。
據上論斷，應依刑事訴訟法第四百五十五條之一第一項、第三項、刑法第二十八條、
第二百七十七條第一項前段、第五十五條、第四十七條、第四十一條第一項前段，罰
金罰鍰提高標準條例第一條前段、第二條，判決如主文。
本案經檢察官鄧媛到庭執行職務。
中　　　華　　　民　　　國　　九十三　　年　　 十二 　　月　　二十八　　日
                              臺灣板橋地方法院刑事第六庭
                                審判長法  官  王  敏  慧
                                      法  官  張  江  澤
                                      法  官  絲  鈺  雲
右正本證明與原本無異
不得上訴。
                                      書記官 陳   秀  慧
中　　　華　　　民　　　國　　九十三　　年　　 十二 　　月　　二十八　　日
附錄本案論罪科刑法條：
中華民國刑法第二百七十七條
(普通傷害罪)
傷害人之身體或健康者，處三年以下有期徒刑、拘役或一千元以下罰金。
犯前項之罪因而致人於死者，處無期徒刑或七年以上有期徒刑；致重傷者
，處三年以上十年以下有期徒刑。
